臺灣基隆地方法院基隆簡易庭小額民事判決
110年度基小字第639號
原      告  台北富邦商業銀行股份有限公司

法定代理人  程耀輝  



訴訟代理人  張毓麟  
被      告  余景生  
                       (現應為送達處所不明)            上列當事人間請求給付借款事件，本院於民國110年5月5日言詞辯論終結，判決如下：
    主  文
一、被告應給付原告新臺幣肆萬玖仟參佰肆拾伍元，及自民國九
    十五年二月十七日起至民國九十五年三月九日止，按年息百
    分之十八．二五計算之利息，自民國九十五年三月十日起至
    民國一百零四年八月三十一日止，按年息百分之二十計算之
    利息，自民國一百零四年九月一日起至清償日止，按年息百
    分之十五計算之利息。
二、被告應給付原告新臺幣貳萬零貳佰柒拾伍元，及其中新臺幣
    壹萬玖仟玖佰肆拾貳元自民國九十五年三月二十一日起至民
    國一百零四年八月三十一日止，按年息百分之十九．八計算
    之利息，自民國一百零四年九月一日起至清償日止，按年息
    百分之十五計算之利息。
三、原告其餘之訴駁回。
四、訴訟費用新臺幣壹仟元由被告負擔。
五、本判決第一、二項得假執行，但被告如分別就本判決第一項
    以新臺幣肆萬玖仟參佰肆拾伍元、就本判決第二項以新臺幣
    貳萬零貳佰柒拾伍元為原告預供擔保，得免為假執行。
    事實及理由
壹、程序部分
一、按「訴狀送達後，原告不得將原訴變更或追加他訴。但有下
    列各款情形之一者，不在此限：三、擴張或減縮應受判決事
    項之聲明者…」，民事訴訟法第255條第1項第3款定有明文。
    並依同法第436條之23、同法第436條第2項之規定，為小額
    訴訟程序所準用。經查：原告起訴狀訴之聲明第㈡項為：被
    告應給付原告新臺幣(下同)20,275元，及其中19,942元自民
    國95年3月21日起至清償日止，按年息百分之19.8計算之利
    息，暨自95年4月22日起至清償日止，其逾期在6個月以內者
    ，按前述利率百分之10計算，超過6個月者，按前述利率百
    分之20計算之違約金。嗣於本院110年5月5日言詞辯論期日
    更正訴之聲明第㈡項為：被告應給付原告20,275元，及其中1
    9,942元自95年3月21日起至清償日止，按年息百分之19.8計
    算之利息。原告上開訴之變更，屬減縮應受判決事項之聲明
    ，參以首開規定，應予准許。
二、被告經合法通知，未於言詞辯論期日到場，核無民事訴訟法
    第386條所列各款情形，依民事訴訟法第436條之23、第436 
    條第2項、第385條第1項前段之規定，准原告訴訟代理之聲
    請，由其一造辯論而為判決。
貳、實體部分
一、原告起訴主張：
　㈠台北銀行股份有限公司與富邦商業銀行股份有限公司於94年1
    月1日依銀行法及金融機構合併法規定合併，合併後存續法
    人為台北銀行，名稱變更為台北富邦商業銀行股份有限公司
    ，並概括承受消滅法人之權利義務。
　㈡被告於94年5月11日向原告申辦「富邦發現金卡」使用，約定
    於借款額度50,000元之範圍內得循環使用，利息按年息百分
    之18.25計算，如被告停止或遲延清償全部或一部分債務本
    金時，其債務即視為全部到期，延滯期間利息改按年息百分
    之20計算。詎被告僅繳款至95年2月16日止，其債務視同到
    期，尚積欠本金49,345元，及自95年2月17日起至95年3月9
    日止，按年息百分之18.25計算之利息，自95年3月10日起至
    104年8月31日止，按年息百分之20計算之利息，自104年9月
    1日起至清償日止，按年息百分之15計算之利息。
　㈢被告於93年9月20日與原告簽訂「萬利週轉金」融資契約，得
    自原告核准日起，於原告所核准之一定額度內透支動用陸續
    借款，並約定貸款利息：按每日最高動支餘額，依月息百分
    之1.65（即年息百分之19.8）計算，借款人應於每月21日計
    付上月21日起至當月20日止之利息及動用手續費，並應按月
    攤還本息。如有任何一期本金未如期攤還，其債務即視為全
    部到期，借款人喪失期限利益。詎被告僅繳款至95年3月20
    日止，債務視同全部到期，尚積欠20,275元及其中19,942元
    自95年3月21日起至清償日止，按年息百分之19.8計算之利
    息。
　㈣爰提起本件訴訟，並聲明：
　⒈被告應給付原告49,345元，及自95年2月17日起至95年3月9日
    止，按年息百分之18.25計算之利息，自95年3月10日起至10
    4年8月31日止，按年息百分之20計算之利息，自104年9月1
    日起至清償日止，按年息百分之15計算之利息。
　⒉被告應給付原告20,275元，及其中19,942元自95年3月21日起
    至清償日止，按年息百分之19.8計算之利息。
　⒊訴訟費用由被告負擔。
二、被告經合法通知，未於言詞辯論期日到場，亦未提出書狀作
    何聲明或陳述。
三、本院之判斷：
　㈠原告主張之上開事實，業據提出銀行營業執照影本、富邦發
    現金卡申請書原本、約定書、貸還款交易明細查詢列印資料
    影本、台北富邦銀行客戶放款交易明細表(法/個金)影本、
    台北銀行萬利週轉金申請書原本、台北富邦銀行各類存款歷
    史對帳單影本、台北富邦銀行客戶放款交易明細表(法/個金
    )影本等件為證，被告經合法通知，未於言詞辯論期日到場
    ，亦未提出書狀作何聲明或陳述，綜上事證，堪認原告之主
    張為實。
　㈡按銀行法第47條之1第2項規定：「自一百零四年九月一日起
    ，銀行辦理現金卡之利率或信用卡業務機構辦理信用卡之循
    環信用利率不得超過年利率百分之十五。」。又現金卡業務
    ，依金融機構辦理現金卡業務應注意事項第1條規定，係指
    銀行及信用合作社提供一定金額之信用額度，僅供持卡人憑
    金融機構本身所核發之卡片於自動化服務設備或以其他方式
    借領現金，且於額度內循環動用之無擔保授信業務。原告訴
    之聲明㈡部分，依原告所提出之約定條款第一、二條內容，
    被告在貸款額度內，憑金融卡在自動櫃員機提款或轉帳，或
    透過電話銀行（語音服務）、網路銀行等自動化服務管道交
    易。衡之其交易模式包括得在貸款額度內以現金提款之方式
    循環動用原告提供之額度，堪認系爭契約具有現金卡之性質
    ，自應受銀行法第47條之1第2項規定之限制，自104年9月1
    日起，其利息以不超過週年利率百分之15為限。是以原告訴
    之聲明第㈡項請求之利息，自104年9月1日起超逾週年利率百
    分之15之部分，無從准許。
　㈢綜上，原告依消費借貸之法律關係：㈠請求被告給付49,345元
    ，及自95年2月17日起至95年3月9日止，按年息百分之18.25
    計算之利息，自95年3月10日起至104年8月31日止，按年息
    百分之20計算之利息，自104年9月1日起至清償日止，按年
    息百分之15計算之利息。㈡請求被告給付20,275元，及其中1
    9,942元自95年3月21日起至104年8月31日止，按年息百分之
    19.8計算之利息，自104年9月1日起至清償日止，按年息百
    分之15計算之利息，為有理由，應予准許。逾此範圍之請求
    ，為無理由，應予駁回。
四、本件原告勝訴部分，係就民事訴訟法第436條之規定適用小
    額訴訟程序所為被告敗訴之判決，爰依民事訴訟法第436條
    之20規定，依職權宣告假執行，並依職權宣告被告預供擔保
    得免為假執行。
五、本件訴訟費用即第一審裁判費1,000元，本院依民事訴訟法
    第79條規定酌量情形，命由被告負擔。
參、據上論結，本件原告之訴為一部有理由，一部無理由，依民
    事訴訟法第436條之19第1項、第436條之20、第436條之23、
    第436條第2項、第385條第1項前段、第87條第1項、第79條
    ，判決如主文。
中　　華　　民　　國　　110 　年　　5 　　月　　24　　日
                  基隆簡易庭法  官  高偉文
以上正本係照原本作成。
對於本件判決如有不服，應於收受送達後20日內向本院提出上訴
書狀，上訴於本院合議庭，並按他造當事人之人數附具繕本。
當事人之上訴，非以判決違背法令為理由不得為之，上訴狀應記
載上訴理由，表明下列各款事項：
(一)原判決所違背之法令及其具體內容。
(二)依訴訟資料可認為原判決有違背法令之具體事實。
如委任律師提起上訴者，應一併繳納上訴審裁判費。
中　　華　　民　　國　　110 　年　　5 　　月　　24　　日
                            書記官  蕭靖蓉